臺灣臺北地方法院民事判決　　　　　　　96年度訴字第9230號
　　原　　　告　中國信託商業銀行股份有限公司
　　法定代理人　丙○○
　　訴訟代理人　甲○○
　　被　　　告　乙○○
上列當事人間清償借款事件，本院於中華民國96年12月18日言詞
辯論終結，判決如下：
    主  文
被告應給付原告新台幣伍拾肆萬壹仟壹佰玖拾柒元，及其中新台
幣壹拾柒萬仟零壹拾陸元，自民國九十六年五月二十四日起至
清償日止，按年息百分之二十計算之利息；又其中新台幣壹拾玖
萬仟壹佰陸拾壹元部分，自民國九十六年五月二十四日起至清
償日止，按年息百分之二十計算之違約金；另其餘新台幣壹拾陸
萬貳仟捌佰拾陸元，自民國九十六年四月十八日起至清償日止
，按年息百分之十八點二五計算之利息，並自民國九十六年五月
十九日起至清償日止，其逾期在六個月以內者，按上開利率百分
之十，逾期超過六個月者，按上開利率百分之二十計付之違約金
。
訴訟費用由被告負擔。
    事實及理由
一、本件依雙方簽訂之現金卡約定書第11條、信用卡申請書約定
    條款第25 條以及簡易通信貸款約定書第9條約定，雙方合意
    以臺灣臺北地方法院為第一審管轄法院，故本院自有管轄權
    。
二、原告起訴主張：被告於民國92 年11月6日向原告請領信用卡
    使用（卡號：0000000000000000，卡別：VISA），被告至96
    年5月23日止累計消費記帳新台幣（下同）181,722元未給付
    （其中173,016元為消費款、4,162元為循環利息、4,544 元
    為其他費用），依約被告除應給付上開消費款項外，另應給
    付自最後繳款截止日96 年5月23日之翌日起至清償日止，按
    年息20%計算之利息。又被告於93年7月7日向原告借款35 萬
    元，約定分50期攤還，並約定被告遲延履行時，除仍按上開
    利率計息外，自延遲日起至清償日止，依應繳金額按年息20
    %計付違約金，債務視為全部到期，詎被告至96年5月23日止
    ，尚欠196,639 元未清償（其中193,161元為本金、3,478元
    為違約金），依約被告除應給付上開消費款項外，另應給付
    自最後繳款截止日96年5月23日之翌日起至清償日止，按年
    息20%計算之違約金。另被告於92 年7月9日向原告借款21萬
    元，約定自92年7月9日起至96年7月9日止循環動用，利息按
    18.25%固定利率計付，每月結息一次同時滾入原本，屆期本
    息如數清償。並約定被告遲延履行時，除仍按上開利率計息
    外，其逾期在6個月以內者，按上開利率10%，其逾期超過6
    個月以上者，按上開利率20 %計付違約金外，債務視為全部
    到期。詎被告於96 年4月17日後未依約清償本息，尚欠本金
    162,836元及自96年4月18日起按年息18.25%計算之利息及違
    約金未清償。又關於原告請求複利部分，係以商業上有此習
    慣，而依民法第207條第2項之規定請求。依商業習慣，銀行
    放款一般均不計複利，惟透支均按月複利計算。經屢向被告
    催討，未獲置理，為此提起本件訴訟。並聲明：如主文所示
    。
三、被告則以：伊對於原告主張及提證據並不爭執，但因目前失
    業無資力償還欠款，希能與原告協商等語，資為抗辯。並聲
    明：原告之訴駁回。
四、本件原告主張之事實，已據其提出現金卡申請書、現金卡貸
    款約定書、放款帳戶還款交易明細、信用卡申請書、信用卡
    約定條款、簡易通信貸款申請書暨約定書、歷史帳單彙總查
    詢等影本為證。又被告於言詞辯論期日對原告主張之事實不
    爭執，依民事訴訟法第280條第1項前段規定，視同自認，堪
    信為真實。從而，原告依信用卡及消費借貸之法律關係請求
    被告給付如主文所示之本金、利息及違約金，為有理由，應
    予准許。
五、訴訟費用負擔之依據：民事訴訟法第78條。
中　　華　　民　　國　　96　　年　　12　　月　　20　　日
                        民事第一庭法官  傅中樂
以上正本係照原本作成。
如對本判決上訴，須於判決送達後20日內向本院提出上訴狀。
中　　華　　民　　國　　96　　年　　12　　月　　20　　日
                                書記官  吳彩華
